臺灣高雄地方法院刑事判決　　　　　110年度審交訴字第153號
公　訴　人　臺灣高雄地方檢察署檢察官
被　　　告　吳志偉


上列被告因過失傷害案件，經檢察官提起公訴（110 年度偵字第
2749號），因被告於準備程序進行中就被訴事實為有罪之陳述，
經本院裁定改依簡式審判程序審理，判決如下：
    主  文
吳志偉犯汽車駕駛人行經行人穿越道不依規定讓行人優先通行因
過失傷害人罪，處有期徒刑參月，如易科罰金，以新臺幣壹仟元
折算壹日。
    事  實
一、吳志偉考領有合格之駕駛執照，於民國109 年4 月11日11時
    8 分許，駕駛車牌號碼000-0000號自用小客貨車，沿高雄市
    大寮區萬丹路由西向東方向行駛，行經同市區萬丹路與興隆
    路口時，本應注意車前狀況，隨時採取必要之安全措施，且
    汽車行近行人穿越道，遇有行人穿越時，無論有無交通指揮
    人員指揮或號誌指示，均應暫停讓行人先行通過，而當時天
    候晴朗，日間自然光線，柏油路面乾燥、無缺陷、無障礙物
    、視距良好，並無不能注意之情事，竟疏未注意上情而貿然
    前行；適有行人洪罔好沿上開路口西側行人穿越道由南往北
    方向穿越馬路，吳志偉所駕駛之上開車輛因而撞及洪罔好，
    致洪罔好受有左側肱骨骨折之傷害。
二、案經洪罔好訴由臺灣高雄地方檢察署檢察官偵查起訴。
    理  由
一、本件被告吳志偉所犯非死刑、無期徒刑、最輕本刑為3 年以
    上有期徒刑之罪或高等法院管轄第一審案件，其於準備程序
    進行中，就被訴事實為有罪之陳述，經告知簡式審判程序之
    旨，並聽取當事人之意見後，本院認宜進行簡式審判程序，
    爰依刑事訴訟法第273 條之1 第1 項規定，裁定進行簡式審
    判程序。又因改行簡式審判程序之故，依刑事訴訟法第159
    條第2 項之規定，本件不受同法第159 條第1 項傳聞法則之
    限制，合先敘明。
二、上開事實，業據被告於本院審理中坦承不諱（見本院卷第35
    、51頁），並有長庚醫療財團法人高雄長庚紀念醫院（下稱
    高雄長庚醫院）診斷證明書、道路交通事故現場圖、道路交
    通事故調查報告表㈠、㈡-1、現場照片、道路交通事故談話
    紀錄表、高雄長庚醫院110 年7 月26日長庚院高字第110075
    0481號函等件在卷可稽（見警卷第8 、10至16頁、第21至22
    頁背面，偵卷第39至40頁），是被告之任意性自白核與事實
    相符，洵堪採為認定事實之依據。
三、按汽車行駛時，駕駛人應注意車前狀況及兩車並行之間隔，
    並隨時採取必要之安全措施；汽車行近行人穿越道，遇有行
    人穿越時，無論有無交通指揮人員指揮或號誌指示，均應暫
    停讓行人先行通過，道路交通安全規則第94條第3 項、第10
    3 條第2 項分別定有明文。經查，被告於案發當時考領有合
    格之普通小型車駕駛執照，有卷附公路監理電子閘門證號查
    詢汽車駕駛人資料可參（見本院卷第27頁），其對於前揭行
    車規定自難諉為不知；而依卷附道路交通事故調查報告表㈠
    所載，事發當時天候晴、日間自然光線、柏油路面乾燥、無
    缺陷、無障礙物、視距良好，客觀上並無不能注意之情事，
    詎被告竟疏未注意車前狀況，且未暫停讓當時正在行人穿越
    道上行走之告訴人洪罔好先行通過，即貿然駕車直行，因而
    撞及告訴人，其駕駛行為顯有過失。又告訴人因本案車禍受
    有如事實欄所載之傷勢，則有前述高雄長庚醫院診斷證明書
    及函文各1 份在卷可憑（見警卷第8 頁，偵卷第39頁），足
    認被告之過失行為與告訴人前揭傷害間，有相當因果關係存
    在。是以本案事證已臻明確，被告之犯行堪以認定，應予依
    法論科。
四、論罪科刑：
  ㈠按刑法總則之加重，係概括性之規定，所有罪名均一體適用
    ；刑法分則之加重，係就犯罪類型變更之個別犯罪行為予以
    加重，成為另一獨立之罪名。道路交通管理處罰條例第86條
    第1 項關於汽車駕駛人，無駕駛執照駕車、酒醉駕車、吸食
    毒品或迷幻藥駕車、行駛人行道或行經行人穿越道不依規定
    讓行人優先通行，因而致人受傷或死亡，依法應負刑事責任
    者，加重其刑至2 分之1 之規定，係就刑法第276 條、第28
    4 條各罪之基本犯罪類型，對於加害人為汽車（參照道路交
    通管理處罰條例第3 條第8 款規定，包括機車）駕駛人，於
    從事駕駛汽、機車之特定行為時，因具備該條項所定之違規
    情形，因而致人受傷或死亡之特殊行為要件予以加重處罰，
    已就各該罪犯罪類型變更之個別犯罪行為予以加重，而成另
    一獨立之罪名，自屬刑法分則加重之性質。經查，本案被告
    駕駛車輛未暫停讓當時正在行人穿越道上行走之告訴人先行
    通過，因而撞及告訴人致其受傷，業經認定如前，是核被告
    所為，係犯道路交通管理處罰條例第86條第1 項、刑法第28
    4 條前段之汽車駕駛人行經行人穿越道不依規定讓行人優先
    通行因過失傷害人罪，應依道路交通管理處罰條例第86條第
    1 項規定加重其刑；起訴意旨亦認被告涉犯前開罪名，惟誤
    引刑法第284 條後段為論罪法條，然此部分經公訴檢察官當
    庭更正為刑法第284 條前段（見本院卷第33頁），本院自得
    加以審究，而毋庸變更起訴法條。
  ㈡又被告在犯罪未經有偵查權之機關或公務員發覺以前，主動
    向據報到場處理之員警坦承肇事，自首而願接受裁判一節，
    有高雄市政府警察局道路交通事故肇事人自首情形紀錄表1
    紙附卷可稽（見警卷第19頁），堪認符合自首之要件，爰依
    刑法第62條前段規定減輕其刑。被告本案有前揭道路交通管
    理處罰條例第86條第1 項之加重事由，並有刑法第62條前段
    減輕其刑之事由，依法先加後減之。
  ㈢爰以行為人之責任為基礎，審酌被告因疏失釀成本案車禍事
    故，而使告訴人受有如事實欄所示之傷害，所為實可非難；
    惟念其犯後坦承犯行，態度尚可，兼衡被告違反注意義務之
    情節、告訴人傷勢程度，及被告於警詢自述之教育程度與經
    濟狀況（詳見警卷第4 頁）、無前科之素行（詳見卷附臺灣
    高等法院被告前案紀錄表）等一切情狀，量處如主文所示之
    刑，並諭知易科罰金之折算標準。
據上論斷，應依刑事訴訟法第273 條之1 第1 項、第299 條第1
項前段，判決如主文。
本案經檢察官劉俊良提起公訴，檢察官范文欽到庭執行職務。
中    華    民    國    110     年    11   月    10   日
                  刑事第五庭    法  官  林明慧
以上正本證明與原本無異。
如不服本判決應於收受送達後20日內向本院提出上訴書狀，並應
敘述具體理由；如未敘述上訴理由者，應於上訴期間屆滿後20日
內向本院補提理由書（均須按他造當事人之人數附繕本）「切勿
逕送上級法院」。
因疫情而遲誤不變期間，得向法院聲請回復原狀。
中    華    民    國   110    年    11    月    10    日
                                書記官  鄭永媚
附錄本判決所引法條
《道路交通管理處罰條例第86條第1項》
汽車駕駛人，無駕駛執照駕車、酒醉駕車、吸食毒品或迷幻藥駕
車、行駛人行道或行經行人穿越道不依規定讓行人優先通行，因
而致人受傷或死亡，依法應負刑事責任者，加重其刑至2分之1。
《中華民國刑法第284 條》
因過失傷害人者，處1 年以下有期徒刑、拘役或10萬元以下罰金
；致重傷者，處3 年以下有期徒刑、拘役或30萬元以下罰金。